臺灣彰化地方法院刑事判決　　　　　　　　　　　　　九十三年度訴字第九八號
　　公　訴　人　臺灣彰化地方法院檢察署檢察官
　　被　　　告　甲○○
右列被告因違反毒品危害防制條例案件，經檢察官提起公訴（九十三年度毒偵字第一
二七一號），本院依刑事訴訟法第二百七十三條之一第一項之規定，裁定改用簡式審
判程序判決如左：
    主  文
甲○○連續施用第壹級毒品，累犯，處有期徒刑壹年肆月，扣案之海洛因殘渣袋壹個
沒收銷燬之；又連續施用第貳級毒品，累犯，處有期徒刑拾月，扣案之安非他命壹瓶
（毛重拾貳點貳公克，含包裝用之瓶子壹只）沒收銷燬之；主刑部分，應執行有期徒
刑貳年。
    事  實
一、甲○○前有犯傷害致死罪、賭博罪及偽造文書罪等犯罪紀錄，素行不良，其因犯
    上述之傷害致死罪，經本院判處有期徒刑四年確定，並於民國八十四年八月十一
    日入監執行，至八十五年十月九日，即因縮短刑期假釋而出監，惟後因其假釋被
    撤銷，復於八十八年四月八日再度入監執行（殘刑一年六月十九日），而其所犯
    之偽造文書罪，則另經本院於八十八年七月二十九日，以八十八年度易字九一○
    號判決判處有期徒刑八月確定，並於上開傷害致死罪之殘刑執行完畢後接續執行
    ，直至九十年一月四日始因縮短刑期假釋而出監，嗣於九十年六月六日假釋期滿
    未經撤銷而以執行完畢論。其另於八十七年間，又因施用第二級毒品安非他命案
    件，經本院裁定送觀察、勒戒後，認無繼續施用毒品之傾向，由臺灣彰化地方法
    院檢察署檢察官於八十八年七月二十三日，以八十八年度偵字第五四五八號為不
    起訴處分確定。詎其仍不知悔改，復基於施用第一級毒品海洛因之概括犯意，自
    九十三年三月八日起，至同年四月二十二日晚上二十三時止，在其位於彰化縣二
    林鎮○○里○○路二三一號之住所處等地，以將海洛因摻入香煙之方法，連續施
    用第一級毒品海洛因多次，平均每二至三天施用一次；其另基於施用第二級毒品
    安非他命之概括犯意，自九十三年二月三日起，至同年四月二十二日上午七時許
    止，在其上開之住所處，以使用玻璃球加熱（該玻璃球已據甲○○丟棄而滅失）
    之方法，連續施用第二級毒品安非他命多次，平均三至四天施用一次。嗣於九十
    三年四月二十三日下午十四時五十分許，為警在國道一號公路南向一九三公里處
    （屬彰化縣彰化市管轄）查獲，並當場自甲○○所駕駛之八Ｌ─一六三八號自用
    小客車上扣得海洛因殘渣袋一個及安非他命一瓶（毛重十二‧二公克，含包裝用
    之瓶子一只）等物，始知上情。
二、案經內政部警政署國道公路警察局第三警察隊報告臺灣彰化地方法院檢察署檢察
    官依法偵查起訴。
    理  由
一、訊據被告甲○○對其前揭施用毒品之犯罪事實均坦白承認，且其為警查獲時，經
    警採集其尿液送驗，結果分呈甲基安非他命陽性反應、嗎啡與甲基安非他命陽性
    反應，此分別有彰化縣衛生局煙毒尿液檢驗成績書及中山醫學大學附設醫院藥物
    濫用檢測中心所出具之檢驗報告各一紙附卷可稽，另有海洛因殘渣袋一個及安非
    他命一瓶（毛重十二‧二公克，含包裝用之瓶子一只）扣案可資佐證；此外，復
    有前開八十八年度偵字第五四五八號不起訴處分書、刑案資料查註紀錄表及全國
    施用毒品案件紀錄表各一紙附卷為憑，足認其自白與事實相符而足採信，被告犯
    行堪予認定，應依法予以論科。
二、核被告甲○○所為，係犯毒品危害防制條例第十條第一項、第二項之施用第一級
    、第二級毒品罪。其於施用毒品前、後持有毒品之行為，已為其施用毒品犯行所
    吸收，不另論處。又其先後多次施用第一級毒品海洛因及第二級毒品安非他命之
    犯行，均時間緊接、所犯構成要件相同，顯皆係基於概括犯意為之，均應依連續
    犯之規定論以一罪，並各依法加重其刑。再被告前因犯傷害致死罪及偽造文書罪
    ，兩案接續執行至九十年一月四日始因縮短刑期假釋而出監，並於九十年六月六
    日因假釋期滿未經撤銷而以執行完畢論，此有臺灣彰化地方法院檢察署被告之刑
    案資料查註紀錄表在卷可參，其於受有期徒刑之執行完畢後，五年以內再犯本件
    有期徒刑以上之罪，為累犯，二罪均應依法遞加重其刑（公訴人僅以被告所犯之
    偽造文書罪為本件累犯之理由，實有錯誤，併予指明）。其所犯二罪間，犯意各
    別、行為互殊，應分別論罰。爰審酌被告犯罪之動機、目的、方法、手段，其前
    有多次犯罪紀錄，品行不佳，及其犯後對其犯行坦白承認，態度尚稱良好等一切
    情狀，分別量處如主文所示之刑，並定其應執行之刑，以示懲儆。至扣案之安非
    他命一瓶（毛重十二‧二公克）係毒品，另海洛因殘渣袋一個及用以盛裝安非他
    命之瓶子一只，因其上所殘留之毒品已難以析離，亦應全部視為毒品，均應依毒
    品危害防制條例第十八條第一項前段之規定宣告沒收並銷燬之；至被告施用第二
    級毒品所使用之玻璃球，已據被告丟棄而滅失，此業據被告供明在卷，故本院自
    無從併予宣告沒收，附此敘明。
三、據上論斷，應依刑事訴訟法第二百七十三條之一第一項、第二百九十九條第一項
    前段，毒品危害防制條例第十條第一項、第二項，第十八條第一項前段、刑法第
    十一條前段、第五十六條、第四十七條、第五十一條第五款，判決如主文。
本案經檢察官黃玉琪到庭執行職務。
中    華    民    國    九十三      年      八      月      十六        日
                                臺灣彰化地方法院刑事第一庭
                                    法      官  葛  永  輝
右正本證明與原本無異。
如不服本判決，應於判決送達後十日內向本院提出上訴狀( 須附繕本 )。
                                    法院書記官  施  惠  卿
中    華    民    國    九十三      年      八      月      十八        日
毒品危害防制條例第十條
施用第一級毒品者，處六月以上五年以下有期徒刑。
施用第二級毒品者，處三年以下有期徒刑。
